













Vũ Đình Chung

Email: chungvd.it@gmail.com

L Diện thoại: 0796496199

Giới tính: Nam

Mgày sinh: 14/01/1993

Địa chỉ: Ngách 44 tổ 26 Đông Khê, Ngô

Quyền, Hải Phòng

Mục tiêu nghề nghiệp

Phát triển cũng như phát huy tối đa khả năng của bản thân, đem lại lợi ích, giá trị cho doanh nghiệp.

Hy vọng những kinh nghiệm cũng như kiến thức em tích lũy được sẽ có thể đưa em trở thành 1 lập trình viên giỏi trong khoảng 3-4 năm tới.

HỌC VẤN

Đại học Hàng Hải Việt Nam, Công nghệ thông tin 09/2012 - 12/2016

KINH NGHIỆM LÀM VIỆC

Công ty xây dựng Mạnh Toàn, Nhân viên quản trị web

06/2017 - 06/2018

- Viết bài chuẩn seo cho website , fanpage, sáng tạo nội dung, video về hoạt động của công ty. Đưa website lên top google

Công ty TNHH viễn thông điện tử Hàng Hải Vishipel, chuyên viên phòng nghiên cứu phát triển

08/2019 - 08/2022

- Nghiên cứu, lập trình các sản phẩm cntt phục vụ hoạt động sản xuất của công ty.
- Thực hiện các yêu cầu khác được giao

CHỨNG CHỈ

2016

Toeic 540

2020

Hoàn thành khóa AI cơ bản của viện trí tuệ nhân tạo

CÁC KỸ NĂNG

Lập trình web frontend: - Sử dụng thành thạo javascripti, html, css và scss, jquery, boostrap, đã từng làm việc với vuejs, reactjs

Hệ quản trị CSDL: - mysql, sqlserver

Lập trình web backend: - Làm việc với php và framework của php như codeigniter 3-4, laravel, 1 vài sản phẩm:

http://luatsuthucvacongsu.com/

http://kestrels.com.vn/

http://pcccduyenhai.com/

https://macstorehaiphong.com

Lập trình di động: - React-native với app vifish.18

https://apps.apple.com/vn/app/qu%E1%BA%A3n-l%C3%BD-t%C3%A0u/id1437409257?l=vi

- App game trắc nghiệm

https://apps.apple.com/vn/app/vifish-18/id1536307386?l=vi

Ngoài ra: - Biết python cơ bản và odoo14

Tin học văn phòng: - khả năng sử dụng powerpoint, word, excel và các công cụ đám mây như google sheet, google doc